【裁判字號】    95,裁,823
【裁判日期】    950424
【裁判案由】    勞保
【裁判全文】
最  高  行  政  法  院  裁  定
                                     95年度裁字第00823號
抗  告  人  乙○○
相  對  人  勞工保險局
代  表  人  甲○
上列抗告人因與相對人間有關勞保事件，對於中華民國94年6月
30日臺北高等行政法院94年度簡字第542號裁定提起抗告，本院
裁定如下︰
    主  文
抗告駁回。
抗告訴訟費用由抗告人負擔。
    理  由
一、按對於適用簡易程序之裁判提起上訴或抗告，須經最高行政
    法院許可，且該許可以訴訟事件所涉及之法律見解具有原則
    性者為限，行政訴訟法第235條定有明文。所謂訴訟事件涉
    及之法律見解具有原則性，係指該事件所涉及之法律問題意
    義重大，而有加以闡釋之必要情形而言，如對於行政命令是
    否牴觸法律所為之判斷，或就同類事件所表示之法律見解與
    其他高等行政法院或本院所表示之見解互相牴觸，有由本院
    統一法律上意見或確認其意見之必要情形屬之。
二、本件抗告人因頸椎外傷併脊髓神經受傷及癱瘓致殘，於民國
    （下同）92年2月20日檢附財團法人佛教慈濟綜合醫院同年
    月18日出具之勞工保險殘廢診斷書，向相對人申請職業傷害
    殘廢給付，案經相對人審查結果，於92年3月17日核定其殘
    廢程度符合勞工保險殘廢給付標準表第2等級，發給1,500日
    職業傷害殘廢給付計新台幣915,000元，且該殘廢給付款項
    於92年3月20日並由中華郵政股份有限公司匯入抗告人帳戶
    。抗告人不服，循序申請審議及提起訴願，均遭實體決定駁
    回，遂提起行政訴訟，經原審法院以抗告人逾期申請審議，
    抗告人復對之提起行政訴訟，而其情形又不可以補正，其訴
    顯非合法為由，以程序駁回其訴。
三、抗告意旨略謂：抗告人在保險有效期內由醫師開立勞工保險
    殘廢診斷證明書，診斷書出具日期為92年2月18日，抗告人
    又依勞工保險條例第20條所載，於保險效力停止之日起1年
    內（退保日期為92年3月13日），由醫師開立勞工保險殘廢
    診斷證明書，診斷書出具日期為92年11月19日，請求相對人
    核定抗告人上肢癱瘓之殘廢給付，雖屬合法，豈料遭拒，乃
    申請審議及提起訴願，從92年11月19日至92年12月22日期間
    並無延遲審議之情事。且依相對人作業規定，開立勞工保險
    殘廢診斷證明書，須病人經由醫師診斷後，交由院方直接寄
    送相對人核定，相對人應依勞工保險條例第20條規定於保險
    效力停止之日起1年內受理抗告人經由慈濟綜合醫院開立之
    92年11月19日勞工保險殘廢診斷證明書，抗告人於收到相對
    人未核可的上肢癱瘓殘廢給付通知書，依通知書上之規定期
    限內進行爭議，實屬合法與正當，絕無行政訴訟法第107條
    第10款規定之情事。依上開92年11月19日勞工保險殘廢診斷
    證明書，已經說明抗告人殘廢為第1等級，訴願決定雖認定
    抗告人殘廢為第1等級，但誤認退保後情形不可改核，惟依
    勞工保險條例第20條規定，抗告人在勞工保險退保後起一年
    內仍享有殘廢給付之權利。又相對人網站內之殘廢給付快易
    通詳細說明，兩下肢所包涵的範圍: 跗蹠關節、足關節、膝
    關節、髓關節。所謂的「綜合審查」是將其「病灶症狀」以
    一種病名概括上述病因即為「綜合審查」做為給付之依據，
    下肢部份在相對人網站包括：跗蹠關節、足關節、膝關節、
    髓關節、足部等。相對人僅以截癱下肢部份做為核定被保險
    人第2等級，對於上肢癱瘓屬實部份並未審核，顯然違反自
    訂規則，確有疏失之處，抗告人權益已造成損害。請求廢棄
    原裁定等語。
四、本院查：本件抗告人因勞保事件，循序提起行政訴訟，經原
    審裁定以「核計其申請審議之期間，自原告收受上開殘廢給
    付款項之翌日92年3月21日起算，迄至92年5月19日（星期一
    ）即已屆滿60日，原告遲至92年12月22日始向勞工保險監理
    委員會提出勞工保險爭議事項審議申請書，此有記載填表日
    期及加蓋相對人收文日期戳記之審議申請書附於審議案卷可
    考，顯已逾首揭規定期間。審議審定及訴願決定未從程序上
    不受理原告之審議申請及訴願，誤從實體駁回，固屬未洽，
    惟駁回結果並無二致，仍應予維持。原告復對之提起行政訴
    訟，而其情形又不可以補正，其訴顯非合法。」為由，於程
    序上駁回抗告人之訴，經核原裁定見解並無違反判例或解釋
    ，亦未與本院或其他高等行政法院所表示之見解互相牴觸，
    而有由本院統一法律上意見之必要。抗告意旨所稱「從92年
    11月19日至92年12月22日期間並無延遲審議之情事」、「抗
    告人於收到相對人未核可的上肢癱瘓殘廢給付通知書，遂依
    通知書上之規定期限內進行爭議，實屬合法與正當」云云，
    顯係誤解其依法申請審議之起算日期，以其主觀歧異之見解
    ，就原審取捨證據、認定事實及適用法律之職權行使，指摘
    其為不當，未指明本事件涉及之法律問題有何意義重大，而
    有加以闡釋必要之情形，自難謂其訴訟事件所涉及之法律見
    解具有原則性。至於抗告意旨其他有關勞工保險條例第20條
    規定，抗告人主張相對人應依勞工保險條例第20條規定於保
    險效力停止之日起1年內受理抗告人經由慈濟綜合醫院開立
    之92年11月19日勞工保險殘廢診斷證明書之爭執，係本件抗
    告人申請職業傷害殘廢給付之實體法律關係，就原處分、審
    議審定及訴願決定取捨證據、認定事實及適用法律之職權行
    使，指摘其為不當，並非指摘原審裁定於程序上駁回其在原
    審之訴之論斷，有合於所涉及之法律見解具有原則性者，尤
    非適法之抗告理由。依首揭規定，本件抗告不應許可，應予
    駁回。
五、依行政訴訟法第104條、民事訴訟法第95條、第78條，裁定
    如主文。
中    華    民    國    95    年    4     月    24    日
                  第六庭審判長法  官  張  登  科
                              法  官  梁  松  雄
                              法  官  簡  朝  振
                              法  官  葉  百  修
                              法  官  藍  獻  林
以  上  正  本  證  明  與  原  本  無  異
中    華    民    國    95    年    4     月    25    日
                              書記官  徐  忠  信


司法院資訊處製作；財團法人民間司法改革基金會備份。
